【裁判字號】    98,交簡上,86
【裁判日期】    980626
【裁判案由】    過失傷害
【裁判全文】
臺灣臺北地方法院刑事判決            98年度交簡上字第86號
上  訴  人
即  被  告  乙○○
                      號4樓
上列上訴人即被告因傷害案件，不服本院於中華民國九十八年三
月三十一日所為九十八年度交簡字第二八號第一審刑事簡易判決
（起訴案號：臺灣臺北地方法院檢察署九十七年度偵字第一五六
七二號），提起上訴，本院管轄之第二審合議庭判決如下：
    主  文
上訴駁回。
乙○○緩刑貳年。
    事  實
一、乙○○於民國九十七年二月五日下午五時三十分許，騎乘車
    牌號碼ＴＹＣ－八三三號輕型機車，沿臺北市大安區○○○
    路由東往西行駛，行經和平東路一段與青田街路口時，本應
    注意行經行人穿越道前，應減速慢行，遇有行人穿越時，無
    論有無交通指揮人員指揮或號誌指示，均應暫停讓行人先行
    通過，並應注意車前狀況，隨時採取必要之安全措施，而依
    當時係雨天、夜間、視距良好，該路段係鋪設柏油、濕潤、
    無缺陷之路面，並無不能注意之情事，見于鎮○○○○○路
    口行人穿越道上，竟疏未注意，未讓行人優先通行，亦未注
    意車前狀況，以保持隨時採取必要之安全措施，避煞不及，
    其右側車身乃撞及甲○○，甲○○因而倒地，並受有創傷性
    顱內出血、蜘蛛網膜下出血、硬腦膜下出血、合併認知功能
    受損及肢體無力等重傷害。乙○○於肇事後，旋即於員警前
    往醫院處理時，即向該員警承認肇事自首而接受裁判。
二、案經代行告訴人丙○○訴由臺北市政府警察局大安分局移送
    臺灣臺北地方法院檢察署檢察官偵查起訴，本院受理後，因
    乙○○於準備程序時自白犯罪，逕以簡易判決處刑。
    理  由
一、證據之認定：
    上開事實一之部分，有道路交通事故現場圖、交通事故談話
    紀錄表、補充資料表、調查報告表及現場照片等件在卷可稽
    （偵查卷第二三頁至第二九頁及第三二頁至第三四頁參照）
    ，而告訴人甲○○確係因本件事故受有創傷性顱內出血、蜘
    蛛網膜下出血、硬腦膜下出血、合併認知功能受損及肢體無
    力等重傷害，經診療後，其右側肢體乏力及意識稍緩慢之狀
    況仍存在，需人陪伴，其右側上肢肌力四分，右下肢肌力四
    分，日常生活包括食衣住行，部分需依賴他人照顧等情，有
    臺北市立聯合醫院仁愛院區於九十七年四月二十九日、九十
    七年六月十一日、九十七年九月二十三日出具之診斷證明書
    及臺北市立聯合醫院九十八年二月十九日北市醫仁字第０九
    八三００四０七００號函各一紙在卷足憑（偵查卷第十六、
    十七頁及本院九十七年度交易字第五七五號卷第十三、十九
    頁參照），是被告乙○○之行為與告訴人所受之重傷害間，
    自有相當因果關係，此情已足認定。且按汽車行經行人穿越
    道，遇有行人穿越時，無論有無交通指揮人員指揮或號誌指
    示，均應暫停讓行人先行通過，以及駕駛人應注意車前狀況
    ，隨時採取必要安全措施，道路交通安全規則第一百零三條
    第二項及第九十四條第一項、第三項定有明文。被告為考領
    駕照之駕駛人，對此自應知悉，而本件復無其於肇事時有不
    能注意之證據，足證被告疏未注意及此，確有過失行為。且
    被告亦對上開事實一之部分於本院九十八年六月十二日審理
    時供承不諱（本院當日審判筆錄參照），是依(一)上開道路交
    通事故現場圖、交通事故談話紀錄表、補充資料表、調查報
    告表、現場照片、(二)臺北市立聯合醫院仁愛院區診斷證明書
    三紙及(三)上開臺北市立聯合醫院函文一紙等補強證據已足資
    擔保被告於本院審理中所為之上開任意性自白具有相當程度
    之真實性，而得確信被告前述自白之犯罪事實確屬真實，從
    而依刑事訴訟法第一百五十六條第一項及同條第二項規定，
    自得依被告前述自白及該補強證據認定被告確有為前述過失
    致重傷害之犯行。
二、論罪科刑之法律適用：
  (一)核被告乙○○所為，係犯刑法第二百八十四條第一項後段之
    過失致重傷害罪。
  (二)又被告為機車駕駛人，駕車行經行人穿越道，不依規定讓行
    人優先通過，因而致人於傷，依法應負過失傷害之刑事責任
    ，應依道路交通管理處罰條例第八十六條第一項之規定加重
    其刑。
  (三)查被告於肇事後，俟員警前往現場處理時，被告在場並承認
    為肇事者，有臺北市○○○○○道路交通事故肇事人自首情
    形紀錄表一紙附卷足憑（偵查卷第三一頁參照），係對於未
    發覺之犯罪，表示願接受裁判之意，依刑法第六十二條前段
    自首之規定，得減輕其刑。並依法先加後減。
  (四)原審以被告犯行明確，適用刑事訴訟法第四百四十九條第二
    項、第三項、第四百五十四條第二項，道路交通管理處罰條
    例第八十六條第一項，刑法第二百八十四條第一項後段、第
    四十一條第一項前段、第六十二條前段，刑法施行法第一條
    之一之規定，量處被告有期徒刑六月，如易科罰金，以新臺
    幣（下同）一千元折算一日，其認事用法均無違誤，量刑亦
    屬妥適。被告提起上訴，指摘原審判決量刑過重，顯無理由
    ，應予駁回。
  (五)又被告前未曾因故意犯罪受任何有期徒刑以上刑之宣告，此
    有臺灣高等法院被告前案紀錄表一紙附卷可憑，其因一時失
    慮致罹刑章，事後業已坦承犯行，顯有悔意，且其願賠償告
    訴人二百十萬元，雙方達成和解，此有臺北市大安區調解委
    員會調解筆錄一紙在卷可證（本院卷第二七頁參照），代行
    告訴人並於本院九十八年六月十二日審理時，當庭表示希望
    對被告從輕量刑，給予其一次自新之機會等語（本院當日審
    判筆錄參照），本院認被告經此偵審程序，應能知所警惕，
    信無再犯之虞，因認對其所宣告之刑，以暫不執行為適當，
    爰併予宣告緩刑二年，以啟自新。
據上論斷，應依刑事訴訟法第四百五十五條之一第一項、第三項
、第三百六十八條，刑法第七十四條第一項第二款，判決如主文
。
本案經檢察官王育珍到庭執行職務。
中    華    民    國    98    年    6     月    26    日
                  刑事第九庭審判長法  官  林怡秀
                                  法  官  劉素如
                                  法  官  徐淑芬
以上正本證明與原本無異。
本件不得上訴。
                                  書記官  張汝琪
中    華    民    國    98    年    6     月    26    日
附錄本案論罪科刑法條全文：
中華民國刑法第二百八十四條
因過失傷害人者，處六月以下有期徒刑、拘役或五百元以下罰金
，致重傷者，處一年以下有期徒刑、拘役或五百元以下罰金。
從事業務之人，因業務上之過失傷害人者，處一年以下有期徒刑
、拘役或一千元以下罰金，致重傷者，處三年以下有期徒刑、拘
役或二千元以下罰金。


司法院資訊處製作；財團法人民間司法改革基金會備份。
